ACORDAO-COMPLETO-2442026

ACÓRDÃO DE RELAÇÃO

ACÓRDÃO DE RELAÇÃO 13671/2020 ATA 43/2020 - SEGUNDA CÂMARA

Acórdão 13671/2020-TCU-Segunda Câmara
	
Visto o "pedido" de reconsideração apresentado pela Farmácia Dupovo Itumbiara Leste Ltda. - ME, em expediente subscrito por Cairo Barbosa Guerra, Cássio Pires de Paula, Éder Alves Pereira e Paulo Cardoso Barbosa, em face do Acórdão 8911/2020-TCU-Segunda Câmara, de minha relatoria, por meio do qual este Tribunal, entre outras providências, autorizou a referida empresa a parcelar o débito apurado em até 36 prestações mensais, com a devida correção monetária, antes do julgamento do mérito destas contas especiais. 
	Considerando que a Secretaria de Recursos - Serur, com a concordância do Ministério Público junto ao TCU - MPTCU, propôs, em suma, receber o expediente como mera petição e aproveitar a documentação como elementos complementares de defesa;
considerando que, de fato, o Regimento Interno/TCU estabelece não caber, ressalvados os embargos de declaração, recurso contra decisão preliminar, como a que rejeita as alegações de defesa e fixa novo prazo para recolhimento do débito, converte processo em tomada de contas especial ou determina sua instauração ou a realização de citação, audiência, diligência ou fiscalização;
considerando que os elementos apresentados pela recorrente poderão ser aproveitados na defesa dos responsáveis, conforme as disposições regimentais e, ainda, o contido no subitem 9.5 do acórdão recorrido, do seguinte teor:
"9.5. notificar a Farmácia Dupovo Itumbiara Leste Ltda. - ME e os demais responsáveis de que houve modificação na composição dos débitos atribuídos a estes, em vista da apuração dos períodos em que efetivamente ocuparam a administração da sociedade, conforme informações cartorárias relativas aos registros das alterações do contrato social da empresa, na forma discriminada na instrução à peça 100, a fim de que, no prazo de 15 (quinze) dias, apresentem novas alegações de defesa, se assim desejarem;"
os ministros do Tribunal de Contas da União, reunidos em sessão da 2ª Câmara, ACORDAM, por unanimidade, de acordo com os pareceres e com fundamento nos artigos 201, § 1º, e 279 do Regimento Interno c/c o artigo 50, § 3º, da Resolução-TCU 259/2014, em:
receber o recurso à peça 110 como mera petição;
aproveitar esse expediente e a documentação juntada nas peças 111-139 como elementos complementares de defesa; e
dar ciência desta decisão aos responsáveis.
1. Processo TC-Processo 009.886/2018-4 (RECURSO DE RECONSIDERAÇÃO EM TOMADA DE CONTAS ESPECIAL) 
	1.1. Classe: I.
	1.2. Responsáveis: Cairo Barbosa Guerra (CPF XXX.676.191-XX) , Cássio Pires de Paula (CPF XXX.615.171-XX) , Éder Alves Pereira (CPF XXX.454.041-XX) , Paulo Cardoso Barbosa (CPF XXX.474.136-XX) e Farmácia Dupovo Itumbiara Leste Ltda. - ME (CNPJ 11.255.030/0001-65) .
	1.3. Recorrente: Farmácia Dupovo Itumbiara Leste Ltda. - ME (CNPJ 11.255.030/0001-65) .
	1.4. Unidade: Fundo Nacional de Saúde/FNS.
	1.5. Relatora: ministra Ana Arraes.
	1.6. Representante do Ministério Público: procurador Júlio Marcelo de Oliveira
	1.7. Relatora da deliberação recorrida: ministra Ana Arraes
	1.8. Unidade Técnica: Secretaria de Recursos - Serur.
	1.9. Representação legal: Diogo Campos Vieira (OAB/GO 23.869) e outro representando Manoel Ferreira Goulart; Marcelo Magno de Rezende (OAB/MG 101.137) e outro representando Paulo Cardoso Barbosa e Carlos Alberto Silva Severino (OAB/DF 32.495) representando a Farmácia Dupovo Itumbiara Leste Ltda. - ME.
	1.10. Determinações/Recomendações/Orientações: não há.

Segunda Câmara

Fundo Nacional de Saúde/FNS.

Cairo Barbosa Guerra (CPF XXX.676.191-XX), Cássio Pires de Paula (CPF XXX.615.171-XX), Éder Alves Pereira (CPF XXX.454.041-XX), Paulo Cardoso Barbosa (CPF XXX.474.136-XX) e Farmácia Dupovo Itumbiara Leste Ltda. - ME (CNPJ 11.255.030/0001-65).

ACORDAO-COMPLETO-2553237

Acórdão 7714/2022 - Primeira Câmara

Primeira Câmara

ANA ARRAES

ministra Ana Arraes

Diogo Campos Vieira (OAB/GO 23.869) e outro representando Manoel Ferreira Goulart; Marcelo Magno de Rezende (OAB/MG 101.137) e outro representando Paulo Cardoso Barbosa e Carlos Alberto Silva Severino (OAB/DF 32.495) representando a Farmácia Dupovo Itumbiara Leste Ltda. - ME.

Procurador Júlio Marcelo de Oliveira

TOMADA DE CONTAS ESPECIAL (TCE)

Secretaria de Recursos - Serur.